【裁判字號】    97,易,458
【裁判日期】    970312
【裁判案由】    竊盜
【裁判全文】
臺灣板橋地方法院刑事判決               97年度易字第458號
公  訴  人  臺灣板橋地方法院檢察署檢察官
被      告  甲○○
                    （現另案羈押於臺灣臺北看守所）
上列被告因竊盜案件，經檢察官提起公訴（97年度偵字第2080號
），本院於準備程序進行中，被告就被訴之事實為有罪之陳述，
經告知簡式審判程序之旨，並聽取當事人之意見後，裁定進行簡
式審判程序，本院判決如下：
    主    文
甲○○攜帶兇器竊盜，累犯，處有期徒刑捌月；減為有期徒刑肆
月，如易科罰金，以新臺幣壹仟元折算壹日。
    事    實
一、甲○○於民國93年間，因施用第一、二級毒品案件，經本院
    以93年度訴字第351 號判決判處有期徒刑7 月、4 月，應執
    行有期徒刑10月確定；再於93年間，因持有第二級毒品案件
    ，經臺灣高等法院以94年度上訴字第2819號判決判處有期徒
    刑4 月確定，前開3 罪後經臺灣高等法院以94年度聲字第13
    67號裁定應執行有期徒刑1 年確定，於95年4 月17日因徒刑
    執行完畢出監（據此，本件構成累犯）；詎仍不知戒慎，於
    96年3 月20日上午10時許，在臺北縣三重市○○街225 巷7
    弄20號停車場內，基於意圖為自己不法所有之竊盜犯意，以
    其所有客觀上足以危害人之生命、身體、健康安全，具有危
    險性可供兇器使用之一字型起子1 支，敲破停放該處乙○○
    所有車牌號碼DW－9238號自用小客車之玻璃後（毀損部份未
    具告訴），復持上開一字型起子拆卸車內音響及螢幕各1 臺
    ，而將之竊取得手，旋逃離現場並將該等竊得贓物變賣花用
    ，後經乙○○發現上揭失竊情事報警處理，員警併於乙○○
    上揭車內發現竊嫌破壞車窗時不慎滴流於車內之血液，因與
    採集後送請內政部警政署刑事警察局進行DNA －STR 型別檢
    測，發現送驗血液與該局檔存之甲○○DNA －STR 型別相符
    ，因悉上情。
二、案經乙○○訴由臺北縣政府警察局三重分局報告臺灣板橋地
    方法院檢察署檢察官偵查後起訴。
    理    由
一、認定犯罪事實所憑之證據及理由：
    訊據被告對前開犯罪事實，於本院審理中坦認在卷，與證人
    即被害人乙○○於警詢證述情節，核無不合；此外，員警於
    前揭乙○○失竊車內採集之血液送驗比對結果，確與內政部
    警政署刑事警察局檔存之甲○○DNA －STR 型別相符乙節，
    亦有內政部警政署刑事警察局96年10月18日刑醫字第096015
    4387號鑑驗書在卷可稽，足徵被告前開自白應與事實相符，
    可以採信；本件事證明確，被告竊盜犯行堪以認定。
二、應適用之法律、科刑審酌事由：
(一)、按刑法第321 條第1 項第3 款之攜帶兇器竊盜罪，係以行為
    人攜帶兇器竊盜為其加重條件，此所謂兇器，其種類並無限
    制，凡客觀上足對人之生命、身體、安全構成威脅，具有危
    險性之兇器均屬之，且祇須行竊時攜帶此種具有危險性之兇
    器為已足，並不以攜帶之初有行兇之意圖為必要，最高法院
    著有79年度臺上字第5253號判例意旨可資參照；查如事實欄
    所述被告持以行竊所用之一字型起子，係屬金屬製品，且被
    告於警詢中自承乃持以敲破停放該處乙○○所有上開自用小
    客車之玻璃後，復持以拆卸車內音響及螢幕各1 臺，而將之
    竊取得手等語在卷，足見該器械質地堅硬，如以之攻擊人體
    ，在客觀上自足對他人之生命身體安全構成威脅，具有危險
    性而屬刑法第321 條第1 項第3 款所稱之兇器；是核被告如
    事實欄所為之攜帶一字型起子竊盜犯行，係犯刑法第321 條
    第1 項第3 款之攜帶兇器竊盜罪。又被告有如事實欄所述之
    前科及刑之執行情形，有卷附臺灣高等法院被告前案紀錄表
    可按，則其於有期徒刑執行完畢後，5 年以內故意再犯本件
    有期徒刑以上之罪，為累犯，就其前開所犯之罪，應依刑法
    第47條第1 項規定，加重其刑。
(二)、爰審酌被告犯罪之動機、目的、手段、所生危害及犯後坦認
    犯行，尚有悔意等一切情狀，就其前開所犯之罪，量處如主
    文所示之刑，以示懲儆；又被告本件加重竊盜犯行之犯罪時
    間為96年4 月24日以前，合於中華民國96年罪犯減刑條例第
    2 條第1 項第3 款之減刑條件，應減其宣告刑二分之一，併
    諭知如易科罰金之折算標準，附此敘明。
(三)、至被告持供本件行竊所用之一字型起子1 支，並未扣案，且
    無證據顯示為被告所有，復非屬違禁物，爰不予宣告沒收，
    併此敘明。
據上論斷，應依刑事訴訟法第273 條之1 第1 項、第299 條第1
項前段，刑法第321 條第1 項第3 款、第47條第1 項、第41條第
1 項前段，中華民國96年罪犯減刑條例第2 條第1項第3 款、第7
條、第9 條，判決如主文。
本案經檢察官郭季青到庭執行職務。
中    華    民    國    97    年    3    月    12     日
               刑事第十九庭法  官  陳明偉
以上正本證明與原本無異。
如不服本判決，應於判決送達後10日內，向本院提出上訴狀。
                           書記官  強梅芳
中    華    民    國    97    年    3    月    12     日
附錄：本案論罪科刑法條全文
中華民國刑法第321 條
犯竊盜罪而有左列情形之一者，處六月以上、五年以下有期徒刑
：
一  於夜間侵入住宅或有人居住之建築物、船艦或隱匿其內而犯
    之者。
二  毀越門扇、牆垣或其他安全設備而犯之者。
三  攜帶兇器而犯之者。
四  結夥三人以上而犯之者。
五  乘火災、水災或其他災害之際而犯之者。
六  在車站或埠頭而犯之者。
前項之未遂犯罰之。


司法院資訊處製作；財團法人民間司法改革基金會備份。
